【裁判字號】    97,訴,835
【裁判日期】    970827
【裁判案由】    毒品危害防制條例
【裁判全文】
臺灣士林地方法院刑事判決               97年度訴字第835號
公  訴  人  臺灣士林地方法院檢察署檢察官
被      告  甲○○
上列被告因違反毒品危害防制條例案件，經檢察官提起公訴（97
年度撤緩偵字第86號），被告於本院準備程序中為有罪之陳述，
本院合議庭裁定由受命法官獨任依簡式審判程序審理，並判決如
下：
    主  文
甲○○施用第一級毒品，累犯，處有期徒刑捌月。
    事  實
一、甲○○曾因施用毒品案件，經本院以94年度毒聲字第197 號
    裁定送觀察、勒戒後，認有繼續施用毒品之傾向，再經本院
    以94年度毒聲字第499 號裁定送強制戒治，於民國95年8 月
    7 日停止強制戒治釋放出所（接續執行另案殘刑），並由臺
    灣士林地方法院檢察署檢察官於95年8 月14日以95年度戒毒
    偵字第40號、94年度戒執一字第55號為不起訴處分確定。另
    甲○○曾因施用毒品案件，於80年9 月5 日經本院以80年度
    訴字第383 號判決處有期徒刑4 年確定，於82年11月19日假
    釋出監並付保護管束，原迄84年2 月16日始保護管束期滿，
    詎其於保護管束期間內因再犯肅清煙毒條例案件，經本院撤
    銷上開假釋，入監執行上開殘刑1 年2 月又28日，其再犯肅
    清煙毒條例部分，經本院於83年7 月28日以83年度訴字第30
    8 號判決處有期徒刑4 年6 月確定，與上開殘刑接續執行，
    於85年2 月18日再度縮短刑期假釋出監並付保護管束，原迄
    88年10月25日始保護管束期滿，詎其於保護管束期間內再犯
    肅清煙毒條例案件，經本院撤銷上開假釋，入監執行上開殘
    刑3 年8 月又7 日，其再犯肅清煙毒條例部分，經本院於86
    年9 月12日以86年度訴字第173 號判決處有期徒刑4 年確定
    ，與上開案件接續執行，於91年1 月8 日三度因縮短刑期假
    釋出監並付保護管束，原迄94年5 月29日始保護管束期滿，
    詎其於保護管束期間內再因施用毒品案件，經本院裁定送觀
    察、勒戒及強制戒治，而違反保護管束情節重大，再經本院
    撤銷上開假釋，入監執行上開殘刑3 年4 月又21日，而於95
    年8 月7 日接續於上開停止強制戒治釋放出所後入監執行，
    原迄至98年12月27日始縮刑期滿執行完畢，後因中華民國96
    年罪犯減刑條例施行，甲○○所犯上開3 次肅清煙毒條例之
    罪經減刑結果，於96年8 月3 日執行完畢釋放出監。詎甲○
    ○仍不知悔改，又於96年9 月3 日下午3 時許，在臺北市○
    ○區○○路45巷13號住處，以將海洛因摻入香菸之方式，施
    用第一級毒品海洛因1 次，嗣因其列為毒品調驗人口，為臺
    北市政府警察局大同分局於96年9 月5 日晚上8 時23分許，
    通知至該局採尿送驗，結果呈嗎啡陽性反應而悉上情。
二、案經臺北市政府警察局大同分局報告臺灣士林地方法院檢察
    署檢察官偵查起訴。
    理  由
一、上揭犯罪事實，業據被告甲○○於本院審理中坦承不諱，且
    被告於96年9 月5 日為警所採集之尿液，經送臺灣尖端先進
    生技醫藥股份有限公司以氣相層析質譜儀分析法檢驗結果，
    呈嗎啡之陽性反應，有上開公司96年9 月14日濫用藥物檢驗
    報告、臺北市政府警察局大同分局採驗尿液通知書各1 紙（
    見96年度毒偵字第2202號卷第5 頁、第7 頁）附卷可稽。綜
    上，堪認被告之自白與事實相符，足以採信。又被告甲○○
    前因施用毒品案件，經本院以94年度毒聲字第197 號裁定送
    觀察、勒戒後，認有繼續施用毒品之傾向，再經本院以94年
    度毒聲字第499 號裁定送強制戒治，於95年8 月7 日停止強
    制戒治釋放出所（接續執行另案殘刑），並由臺灣士林地方
    法院檢察署檢察官於95年8 月14日以95年度戒毒偵字第40號
    、94年度戒執一字第55號為不起訴處分確定，有臺灣高等法
    院被告前案紀錄表1 份在卷足參，是被告顯係於強制戒治執
    行完畢釋放後5 年內，再犯本件施用第一級毒品之罪，堪以
    認定，應依法論科。
二、核被告甲○○所為，係犯毒品危害防制條例第10條第1 項之
    施用第一級毒品罪。被告因施用第一級毒品海洛因而持有第
    一級毒品海洛因，其持有之低度行為應為施用之高度行為所
    吸收，不另論罪。又被告有事實欄所載論罪科刑並執行完畢
    之情形，有臺灣高等法院被告前案紀錄表1 份在卷可查，其
    受有期徒刑執行完畢後，5 年內故意再犯有期徒刑以上之本
    罪，為累犯，應依刑法第47條第1 項之規定加重其刑。爰審
    酌被告曾因施用毒品犯行，而送觀察勒戒、強制戒治及經法
    院判處罪刑後，仍未能杜絕毒品之誘惑，而再次施用第一級
    毒品，顯現其意志不堅，不能戒絕毒品，惟念其施用毒品乃
    戕害自己身心健康，尚未危及他人，及犯罪後坦承犯行，且
    為戒除毒癮，已接受毒品減害替代療法，態度尚稱良好等一
    切情狀，量處如主文所示之刑。
據上論斷，應依刑事訴訟法第273 條之1 第1 項、第299 條第1
項前段，毒品危害防制條例第10條第1 項，刑法第11條前段、第
47條第1 項，判決如主文。
本案經檢察官莊富棋到庭執行職務。
中    華    民    國    97    年    8     月    27    日
                  刑事第七庭法  官    許碧惠
以上正本證明與原本無異。
如不服本判決，應於收受送達後10日內向本院提出上訴書狀，其
未敘述上訴理由者，應於上訴期間屆滿後20日內向本院補提理由
書狀（均須按他造當事人之人數附繕本）。
                            書記官    徐仁豐
中    華    民    國    97    年    8     月    27    日
附錄
毒品危害防制條例第10條第1項
施用第一級毒品者，處6月以上5年以下有期徒刑。


司法院資訊處製作；財團法人民間司法改革基金會備份。
